【裁判字號】    92,訴,2156
【裁判日期】    920930
【裁判案由】    毒品危害防制條例
【裁判全文】
臺灣高雄地方法院刑事判決                        九十二年度訴字第二一五六號
    公  訴  人  臺灣高雄地方法院檢察署檢察官
    被      告  甲○○
右列被告因違反毒品危害防制條例案件，經檢察官提起公訴（九十一年度毒偵字第七
０五九號、九十二年度毒偵字第二五三二號），經本院合議庭裁定由受命法官獨任適
用簡式審判程序審理後，本院判決如左：
    主  文
甲○○連續施用第一級毒品，處有期徒刑柒月。又施用第二級毒品，處有期徒刑貳月
。應執行有期徒刑捌月。扣案之注射針筒陸支、女用皮包壹只、殘渣袋壹個、塑膠鏟
子壹支均沒收。
    事  實
一、甲○○前於民國九十年間因施用毒品案件，經本院以九十一年度毒聲字第五五號
    裁定送觀察、勒戒後認無繼續施用傾向，由臺灣高雄地方法院檢察署於九十一年
    四月二十五日以九十一年度毒偵緝字第一六四號為不起訴處分確定。詎甲○○仍
    未戒除毒癮，復基於施用第一級毒品海洛因之概括犯意，分別於九十一年十一月
    二十五日十九時回溯二十四小時內之某時許（不含公權力拘束期間）及九十二年
    四月二十二日十五時回溯二十四小時內之某時（不含公權力拘束期間），在不詳
    地點，以針筒注射方式施用第一級毒品海洛因二次。另基於施用第二級毒品安非
    他命之犯意，於九十一年十一月二十五日十九時回溯二十四小時內之某時許（不
    含公權力拘束期間），在不詳地點，以將安非他命置於燈泡內燒烤吸取煙霧之方
    式施用第二級毒品安非他命一次。為警分別於(一)九十一年十一月二十五日十七時
    許，在高雄縣岡山鎮○○路一○四號其住處內執行搜索時，查獲甲○○所有供施
    用海洛因之注射針筒五支、及放置針筒之女用皮包一只。(二)九十二年四月二十二
    日十二時三十分許，在高雄縣岡山鎮○○路與壽華路交岔口，因見甲○○行跡可
    疑而對其盤查，當場查獲甲○○所有供施用海洛因之注射針筒一支、殘渣帶一個
    及塑膠鏟子一支，始知上情，經依本院九十二年度毒聲字第一八九一號裁定送觀
    察、勒戒後，有繼續施用毒品傾向。
二、案經高雄縣政府警察局岡山分局報請臺灣高雄地方法院檢察署檢察官偵查起訴。
    理  由
一、訊據被告甲○○於本院審理時坦承不諱，復有被告於九十一年十一月二十五日、
    九十二年四月二十二日為警查獲時親自排放封瓶之尿液，經高雄縣政府衛生局檢
    驗結果分別呈嗎啡及甲基安非他命陽性反應及嗎啡陽性反應，此有高雄縣政府衛
    生局九十一年十一月二十八日91煙檢字1967號、九十二年五月六日92煙檢字第
    722號煙毒尿液檢驗成績書分別在91毒偵7059號卷第21頁、92毒偵2532號卷第7頁
    可稽，並有扣案之注射針筒六支、女用皮包一只、殘渣袋一個、塑膠鏟子一支可
    查，足見其所稱於前揭時、地施用海洛因及安非他命之供述，應與事實相符而堪
    採信。又被告前於九十年間因施用毒品案件，經本院以九十一年度毒聲字第五五
    號裁定送觀察、勒戒後認無繼續施用傾向，由臺灣高雄地方法院檢察署於九十一
    年四月二十五日以九十一年度毒偵緝字第一六四號為不起訴處分確定。又因本件
    施用毒品，經本院九十二年度毒聲字第一八九一號裁定送觀察勒戒後，認有繼續
    施用毒品之傾向，有臺灣高等法院被告全國前案紀錄表、臺灣高雄地方法院檢察
    署刑案資料查註紀錄表、台灣高雄看守所附設勒戒處所九十二年五月六日高所坤
    戒勒字第一０四一號函各一份在卷足參，本件事證明確，應予依法論科。
二、查海洛因及安非他命分別係毒品危害防制條例第二條第二項第一款及第二款所明
    定之第一、二級毒品，本件被告甲○○前因施用毒品，經觀察、勒戒後認無繼續
    施用毒品傾向，由檢察官為不起訴處分確定後，五年內再犯本件犯行，經觀察、
    勒戒後認有繼續施用毒品傾向，核其所為係犯毒品危害防制條例第十條第一項之
    施用第一級毒品罪及同條例第十條第二項之施用第二級毒品罪。其所犯上開二罪
    ，犯意各別，罪名不同，應分論併罰之。被告二次施用第一級毒品海洛因之行為
    時間密接，手法相同，顯係基於概括犯意為之，應依連續犯規定論以一罪，並加
    重其刑。爰審酌被告前經不起訴處分，竟仍不知悛悔，不思正當戒除惡習，竟繼
    續施用毒品危害身心，惟其行為係自我戕害及其犯後坦承犯行，態度尚稱良好等
    一切情狀，酌情量處如主文所示之刑，均諭知易科罰金之折算標準，並定其應執
    行之刑。扣案之注射針筒六支、女用皮包一只、殘渣袋一個、塑膠鏟子一支係被
    告所有供犯罪所用之物，業據被告在本院審理時供承明確（見本院九十二年九月
    十八日審判筆錄），應依刑法第三十八條第一項第二款之規定宣告沒收。聲請人
    認前開扣案物係毒品危害防制條例案件第十八條所稱之「專供施用毒品之器具」
    ，然本院認為上揭扣案物品製作之目的及使用上並非專門供作施用毒品之器具，
    係以日用物品拼湊製造臨時替代使用之器具，並不包括在毒品危害防制條例第十
    八條第一項規定之範圍，爰不依該條規定宣告沒收銷燬。至於九十一年十一月二
    十五日查獲時所扣得之燈泡一個、吸管鏟子二支、吸食器二只、空夾鍊袋六個，
    業經被告前揭供述非屬其所有，且為另案被告包志勇所有供施用毒品之用，爰不
    宣告沒收，附此敘明。
據上論斷，應依刑事訴訟法第二百九十九條第一項前段、第二百七十三條之一第一項
，毒品危害防制條例第十條第一項、第二項、第二十條第三項，刑法第十一條前段、
第五十六條、第三十八條第一項第二款、第五十一條第一項第五款、第五十三條，判
決如主文。
本案經檢察官朱婉綺到庭執行職務
中      華      民      國    九十二    年      九      月    三十    日
                                      台灣高雄地方法院刑事第十庭
                                                法  官      楊智守
右正本證明與原本無異。
如不服本判決，應於判決送達後十日內，向本院提出上訴狀。
                                  書記官      王美玲
中    華    民    國      九十二      年      十      月      一      日
附錄本案論罪科刑法條：
毒品危害防制條例第十條
施用第一級毒品者，處六月以上五年以下有期徒刑。
施用第二級毒品者，處三年以下有期徒刑。


司法院資訊處製作；財團法人民間司法改革基金會備份。
